【裁判字號】    89,苗小,135
【裁判日期】    891031
【裁判案由】    侵權行為損害賠償
【裁判全文】
宣示判決筆錄  八十九年度苗小字第一三五號
    原      告  丙○○
                        身分證.
    被      告  甲○○  住台北縣八里鄉長坑村十四鄰小坑七號
                        身分證.
    訴訟代理人  乙○○  住同右.
右當事人間八十九年度苗小字第一三五號請求侵權行為損害賠償事件，於中華民國八
十九年十月三十一日下午五時在本院民事庭第六法庭公開宣示判決，出席職員如左：
                          法      官    邱光吾
                          法院書記官    劉秋雯
                          通      譯    巫芹貞
朗讀案由兩造均未到。
法官朗讀主文宣示判決，並諭知將判決主文、所裁判之訴訟標的及其理由要領，記載
於後：
    主      文
被告應給付原告新台幣陸萬伍仟參佰壹拾肆元。
原告其餘之訴駁回。
訴訟費用由被告負擔新台幣壹仟壹佰元，由原告負擔新台幣壹佰參拾捌元。
本判決原告勝訴部分得假執行。
    訴  訟  標  的
侵權行為損害賠償請求權。
    理  由  要  領
一、原告主張：被告甲○○於民國八十九年二月五日下午四時十五分許，駕駛車牌號
    碼ＨＬ─六九五二號自小客車，沿苗栗縣頭份鎮○○路由西往東行駛，行經該路
    與永貞路交叉口時，竟闖越紅燈違規左轉，致撞及訴外人即原告之母林秀珠所有
    ，當時為原告所駕駛，沿永貞路由北往南行駛，亦行經該交叉路口之Ｗ四─二一
    七六號自小客車（下稱系爭自小客車），造成系爭自小客車受損，經原告代為送
    往汽車修理廠修復費用支出工資新台幣（下同）三萬二千一百五十九元，零件費
    用四萬五千八百四十一元，合計共七萬八千元，嗣林秀珠已將其對被告之侵權行
    為損害賠償請求權讓與原告，並將債權讓與之事實通知被告，為此依侵權行為之
    法律關係，訴請被告賠償前開金額等語。被告則以：本件車禍發生之過失不應由
    其一方負責，台灣省竹苗區車輛行車事故鑑定委員會之鑑定結果不實等語資為抗
    辯。
二、按因故意或過失，不法侵害他人之權利者，負損害賠償責任，民法第一百八十四
    條第一項前段定有明文；又按駕駛人駕駛汽車，應遵守道路交通標誌、標線、號
    誌之指示；另汽車行駛時，駕駛人應注意車前狀況，並隨時採取必要之安全措施
    ，道路交通安全規則第九十條前段、第九十四條第三項亦分別定有明文。原告主
    張系爭自小客車因被告於上開時地闖越紅燈肇事而受損修復之事實，業據其提出
    車禍現場照片四幀、修護估價明細表、統一發票及行車執照影本各一份等件為證
    ，另經本院依職權向苗栗縣警察局頭份分局調取上開車禍之道路交通事故調查報
    告表、調查筆錄影本各一份查明屬實，而被告駕駛自小客車本應遵守道路交通標
    誌、標線、號誌之指示，並注意車前情況，隨時採取必要之安全措施，又當時天
    候為陰，路面無缺陷，無障礙物，視距良好，號誌動作正常，並無不能注意之情
    事，被告竟疏未注意並闖越紅燈號誌以致肇事，其就前開車禍之發生自有過失，
    又本件車輛事故經本院依職權囑託台灣省竹苗區車輛行車事故鑑定委員會鑑定結
    果認為：被告駕駛自小客車逆向闖紅燈行駛為肇事原因，原告駕駛自小客車無肇
    事因素等語，亦同此認定，有該委員會八十九年九月二十二日竹鑑字第八九０八
    五三號函檢附鑑定意見書各一份在卷可稽，足認原告就此部分之主張為真實，被
    告之過失應堪認定，系爭自小客車受損既因被告之過失行為所致，應認二者間有
    相當因果關係。
三、次按，不法毀損他人之物者，應向被害人賠償其物因毀損所減少之價額，民法第
    一百九十六條定有明文；又按物被毀損時，被害人除得依民法第一百九十六條請
    求賠償外，並不排除民法第二百十三條至第二百十五條之適用，依民法第一百九
    十六條請求賠償物被毀損所減少之價額，得以修復費用為估定之標準，惟修理材
    料以新品換舊品應予折舊，最高法院七十七年第九次民事庭會議決議可資參照。
    查原告主張系爭自小客車因前揭車禍受損所支出之車損修理費用，其中工資為三
    萬二千一百五十九元，零件為四萬五千八百四十一元，合計共七萬八千元之事實
    ，有上開修護估價明細表、統一發票等件為證，而觀諸系爭自小客車所受損害情
    形、並依市場行情及當前工資水準等情，應認前揭修理費，並無滲水膨脹之虞，
    亦堪稱合理，自足憑採；又系爭自小客車係於八十八年五月二十九日領照使用，
    有汽車行車執照影本在卷可憑，至本件車禍發生之日即八十九年二月五日止，實
    際使用日數為八月又八日，依前揭說明，以新品換舊品而更換之零件，即應予折
    舊，而依行政院（七九）財字第０六七０號、台（四五）財字第四一八０號令所
    頒之「固定資產耐用年數表」及「固定資產折舊率表」之規定，系爭自小客車（
    其他業用客車）之耐用年限為五年，再依財政部（五八）如財稅發字第一０八三
    號發布之固定資產折舊採定率遞減法之計算方法，其每年應折舊千分之三六九，
    又參酌「營利事業所得稅結算申報查核準則」第九十五條第八項規定，固定資產
    折舊採用定率遞減法，以一年為計算單位，其使用期間未滿一年者，按實際使用
    月數相當於全年之比例計算之，不滿一月者，以月計，是上開零件部分之修理費
    四萬五千八百四十一元，其折舊金額為一萬二千六百八十六元（45841×0.369×
    9/12  =12686，元以下四捨五入），應予扣除，是原告得主張系爭自小客車之零
    件部分修理費用為三萬三千一百五十五元（00000-00000=33155），另工資部分
    為三萬二千一百五十九元，合計損害即為六萬五千三百十四元，逾此部分之主張
    ，尚屬無據。
四、又按債權人得將債權讓與於第三人，民法第二百九十四條第一項定有明文。經查
    ，原告主張系爭自小客車之車主林秀珠已將其因本件車禍對被告之侵權行為損害
    賠償請求權讓與原告之事實，業據其提出債權讓與書一份為證，並經本院將繕本
    送達被告以為通知，揆諸前揭法條規定，自得對被告主張侵權行為損害賠償請求
    權，並請求被告賠償上開必要之修復費用。從而，原告據以提起本訴，請求被告
    給付系爭車輛修復費用六萬五千三百十四元之部分，為有理由，應予准許；逾此
    部分之請求，即屬無據，應予駁回。
五、本件係適用小額訴訟程序所為之判決，就被告敗訴部分，應依職權宣告假執行。
中      華      民      國    八十九    年      十      月    三十一    日
                                   台灣苗栗地方法院苗栗簡易庭
~B法      官  邱光吾
右筆錄正本係照原本作成。
本筆錄正本之送達，與判決正本之送達有同一效力。
如對本判決上訴，須於判決送達後二十日內向本庭提出上訴狀，同時表明上訴理由
（須按他造當事人之人數附繕本，並繳納上訴費用，另附三十四元郵票十份）。
~B法院書記官  劉秋雯
中      華      民      國    八十九    年      十      月    三十一    日


司法院資訊處製作；財團法人民間司法改革基金會備份。
